【裁判字號】    99,小上,95
【裁判日期】    990802
【裁判案由】    損害賠償
【裁判全文】
臺灣臺北地方法院民事裁定              99年度小上字第95號
上  訴  人  乙○○
被上訴人    長昇環境工程股份有限公司
法定代理人  甲○○
                        樓
上列當事人間請求損害賠償事件，上訴人對於中華民國九十九年
六月三十日本院臺北簡易庭九十八年度北小字第三一七一號第一
審判決提起上訴，本院判決如下：
    主  文
上訴駁回。
第二審訴訟費用新臺幣壹仟伍佰元由上訴人負擔。
    事實及理由
一、按關於請求給付金錢或其他代替物或有價證券之訴訟，其標
    的金額或價額在新臺幣十萬元以下者，適用本章所定之小額
    程序。對於小額訴訟之第一審裁判，得上訴或抗告於管轄之
    地方法院，其審判以合議行之。對於前項第一審裁判之上訴
    或抗告，非以其違背法令為理由，不得為之。至其上訴狀內
    應記載上訴理由，表明下列各款事項：一、原判決所違背之
    法令及其具體內容。二、依訴訟資料可認為原判決有違背法
    令之具體事實，民事訴訟法第四百三十六條之八第一項、第
    四百三十六條之二四、第四百三十六條之二五分別定有明文
    。又民事訴訟法第四百七十一條第一項規定：「上訴狀內未
    表明上訴理由者，上訴人應於提起上訴狀後二十日內，提出
    理由書於原第二審法院，未提出者，毋庸命其補正，原第二
    審法院以裁定駁回之」。而上開規定於小額事件之上訴程序
    準用之，民事訴訟法第四百三十六條之三二第二項亦有明文
    。另所謂判決違背法令，上訴人以原判決有不適用法規或適
    用不當為上訴理由時，其上訴狀或理由書應有具體之指摘，
    並揭示該法規之條項或其內容，若係成文法以外之法則，應
    揭示該法則之旨趣，倘為司法院解釋或本院之判例，則應揭
    示該判解之字號或其內容，如依民事訴訟法第四百六十九條
    所列各款事由提起第三審上訴者，其上訴狀或理由書應揭示
    合於該條款之事實，亦有最高法院六十七年台上字第二八七
    六號判例、七十年台上字第二０二七號判例、七十一年台上
    字第三一四號判例意旨可資參考。是當事人於小額訴訟程序
    提起上訴，如依民事訴訟法第四百六十八條規定，以第一審
    判決有不適用法規或適用法規不當為理由時，其上訴狀或理
    由書應有具體之指摘，並揭示該法規之條項或其內容。若係
    成文法以外之法則，應揭示該法則之旨趣。倘為司法院解釋
    、或最高法院之判例，則應揭示該判解之字號或其內容。如
    以民事訴訟法第四百六十九條所列各款情形為理由時，其上
    訴狀或理由書，應揭示合於該條款之事實。上訴狀或理由書
    如未依此項方法表明者，即難認為已對第一審判決之違背法
    令有具體之指摘，其上訴自難認為合法。
二、經查：
  (一)本件上訴人於上訴狀記載被上訴人為甲○○，惟原審原告為
    長昇環境工程股份有限公司，甲○○為該公司法定代理人，
    甲○○個人非當事人，上訴人於上訴狀記載顯屬誤載，應予
    更正，合先敘明。
  (二)本件訴訟標的金額為新臺幣（下同）十萬元，依民事訴訟法
    第四百三十六條之八第一項規定，訴訟標的金額未逾十萬元
    ，應適用小額訴訟程序。而本件上訴人於上訴狀內表明上訴
    之內容，僅說明略以：原審就烤漆及工資費用之認定，經上
    訴人至克萊斯勒汽車之原廠濱江保修廠以照片鑑定修復價格
    為五千三百元，另至金鴻汽車企業有限公司估價為四千五百
    元，又至寶興汽車修理廠估價為四千元，平均修復期間為二
    日，依六十四年第六次民庭庭推總會決議，民法第二百十三
    條第一項規定回復原狀，係指損害發生前之原來狀態而言，
    系爭車輛烤漆及工資費用遭灌水，可請修車廠人員到庭對質
    以辨真偽。又民法第二百十五條不能回復原狀或回復顯有重
    大困難者，應以金錢賠償其損害。本件損害極微，不妨礙駕
    駛，上訴人主張由上訴人委請汽車修理廠回復損害，為何判
    決結果以金錢賠償？此外，民法第二百十六條，依通常情形
    或已定之計畫、設備或其他特別情事，可得預期之利益視為
    所失利益。本件系爭車輛進廠修理，可選擇其他交通工具替
    代，非必須開車上班。且被上訴人尚未修理系爭車輛，請求
    租車費用並無理由。又系爭車輛修理天數平均為二日，已如
    前述，租車費用以四日計算亦非合理等語。查上訴人無非係
    就原審認定損害金額中之「烤漆及其他工資費用」及「租車
    費用」加以爭執原審取捨證據認定賠償金額之職權行使為不
    當，並非具體表明原審判決有何不適用法規、適用法規不當
    之具體內容，及合於民事訴訟法第四百六十九條所列各款之
    事實。至於上訴人所指原審判決命以金錢賠償，參以民法第
    二百十三條第三項規定，於法亦無不合。上訴人提起本件上
    訴，既未能具體指摘原審判決有何違背法令之情事，參酌上
    開說明，本件上訴即非合法，應予駁回。
三、據上論結，本件上訴不合法，依民事訴訟法第四百三十六條
    之三二第一、二項、第四百四十四條第一項、第四百三十六
    條之十九第一項、第九十五條、第七十八條，裁定如主文。
中    華    民    國    99    年    8     月    2     日
            民事第五庭    審判長法  官  薛中興
                                法  官  莊書雯
                                法  官  高偉文
以上正本係照原本作成。
本裁定不得抗告。
中    華    民    國    99    年    8     月    2     日
                                書記官  駱俊勳

司法院資訊處製作；財團法人民間司法改革基金會備份。
